臺灣臺北地方法院刑事裁定　
111年度撤緩字第155號
聲  請  人  臺灣臺北地方檢察署檢察官
受  刑  人  方榮信



上列聲請人因受刑人詐欺等案件（本院110年度審簡字第968號）
，聲請撤銷緩刑（111年度執聲字第1459號），本院裁定如下：
    主  文
方榮信之緩刑宣告撤銷。
    理  由
一、聲請意旨略謂：受刑人方榮信因詐欺等案件，經本院以110
    年度審簡字第968號判決應執行罰金新臺幣（下同）6,000元
    ，緩刑2年，並應於判決確定之日起1年內向公庫支付5,000
    元，全案於民國110年9月10日確定，詎受刑人迄今仍未支付
    ，其違反原判決依刑法第74條第2項第4款所定負擔之情節應
    屬重大，足認原宣告之緩刑難收其預期效果，而有執行刑罰
    之必要，爰依刑法第75條之1第1項第4款規定，聲請撤銷緩
    刑宣告等語。
二、刑法第74條第2項第4款規定：「緩刑宣告，得斟酌情形，命
    犯罪行為人為下列各款事項：…四、向公庫支付一定之金額
    。」刑法第75條之1第1項第4款規定：「受緩刑之宣告而有
    下列情形之一，足認原宣告之緩刑難收其預期效果，而有執
    行刑罰之必要者，得撤銷其宣告：…四、違反第74條第2項第
    1款至第8款所定負擔情節重大者。」所謂「情節重大」，係
    指受刑人顯有履行之可能，而故意不履行、無正當事由拒絕
    履行或顯有逃匿之虞等情事而言。
三、經查，本院以110年度審簡字第968號判決受刑人涉犯侵占遺
    失物罪，處罰金3,000元，又犯詐欺取財罪，處罰金4,000元
    ，應執行罰金6,000元，以上罰金如易服勞役，均以1,000元
    折算1日，且均緩刑2年，並應於判決確定之日起1年內向公
    庫支付5,000元，全案於110年9月10日確定，有原判決、臺
    灣高等法院被告前案紀錄表在卷可查（見執聲卷第5-8頁、
    本院卷第9-11頁）。本案緩刑負擔僅有5,000元，金額不高
    ，可見法院已經給與相當之寬典，受刑人既未對原判決提起
    上訴，致該案因而確定，可見受刑人亦已折服，認同該負擔
    條件，自應依法繳納。然而，檢察官於原判決確定後之110
    年11月9日通知受刑人到署繳納，於同年11月15日送達受刑
    人親自收受，有執行通知、送達證書3份在卷可稽（見執聲
    卷第11-17頁），受刑人逾期迄今仍未繳納，檢方書記官於1
    11年9月15日再度電洽受刑人到署繳納，卻無法接通，有公
    務電話紀錄在卷可佐（見執聲卷第19頁），可見受刑人對於
    檢察官之通知均置之不理。
四、又受刑人既於本案警詢中供陳自己家境小康，具高中畢業之
    智識程度（見偵卷第7頁），且本院自電子閘門查調資料，
    亦確認受刑人迄今未被核定為低收入戶、中低收入戶（見本
    院卷第17頁），再徵諸受刑人當庭所陳：其有領國民年金，
    還有打零工，日薪500至1,000元等情（本院卷第29頁），難
    認受刑人確實無力繳納本案緩刑負擔。受刑人雖辯稱：我沒
    有錢，這半年來我不順，人不舒服，我儘量節省，沒有去看
    醫生，我也是能過就過，沒有去申請補助等語（見本院卷第
    29-30頁），但受刑人並未提出相關事證以實其說，難以遽
    信。受刑人雖另辯稱：警察當初問我，我就隨口答覆，警察
    沒有告知我什麼是小康云云（見本院卷第30頁），此無非卸
    責之詞，無可憑採。再者，本院依職權自稅務電子閘門查調
    受刑人財產所得資料，發現受刑人於110年間曾受有公益彩
    券之獎金所得17,000元（見本院卷第15頁），受刑人獲得此
    一意外之收入，仍拒不繳納區區5,000元之緩刑負擔，尤其
    可見受刑人缺乏履行之誠意。受刑人經檢察官屢次通知，均
    不理會，待本院於111年10月28日當庭勸導受刑人盡速繳納
    緩刑負擔，受刑人雖答稱：我今天回去會跟檢方書記官聯絡
    ，盡速繳納等語（見本院卷第30頁），隨即卻又向檢察官要
    求再寬限3個月云云，有本院公務電話紀錄在卷可佐（見本
    院卷第31頁）。據此可見，受刑人百般拖延，全無勉力履行
    緩刑負擔之誠意，其違反緩刑宣告所定負擔，情節重大。受
    刑人既心存輕慢，而無警惕、悔改之跡象，無從期待其能恪
    遵法令規定而無再犯之虞，顯見原宣告之緩刑已難收預期之
    效果，確有執行上開刑罰之必要。是以，檢察官聲請撤銷本
    案緩刑宣告，於法有據，應予准許。
五、依刑事訴訟法第476條，刑法第75條之1第1項第4款，裁定如
    主文。
中　　華　　民　　國　　111 　年　　11 　月　　 15　　日
                  刑事第七庭  法  官 王沛元
上正本證明與原本無異。
如不服本裁定，應於裁定送達後5日內向本院提出抗告狀。
                              書記官  洪紹甄
中　　華　　民　　國　　111 　年　　11　　月　　15　　日